臺灣高等法院刑事判決               100年度上易字第1559號
上  訴  人
即  被  告  錢隸澤
上列上訴人因竊盜等案件，不服臺灣臺北地方法院100年度易字
第639號，中華民國100年6月7日第一審判決（起訴案號：臺灣臺
北地方法院檢察署100年度偵字第4291號），提起上訴，本院判
決如下：
    主  文
上訴駁回。
    理  由
一、按刑事訴訟法第350條、第361條規定，不服地方法院之第一
    審判決而上訴者，須提出上訴書狀，並應敘述具體理由，為
    上訴必備之程式。倘已提出上訴理由，但所提非屬具體理由
    者，則由第二審法院以上訴不合法律上之程式，判決駁回。
    而所謂具體理由，必係依據卷內既有訴訟資料或提出新事實
    或新證據，指摘或表明第一審判決有何採證認事、用法或量
    刑等足以影響判決本旨之不當或違法，而構成應予撤銷之具
    體事由，始克當之（例如：依憑證據法則具體指出所採證據
    何以不具證據能力，或依憑卷證資料，明確指出所為證據證
    明力之判斷如何違背經驗、論理法則）；倘僅泛言原判決認
    定事實錯誤、違背法令、量刑失之過重或輕縱，而未依上揭
    意旨指出具體事由，皆難謂係具體理由，俾與第二審上訴制
    度旨在請求第二審法院撤銷、變更第一審不當或違法之判決
    ，以實現個案救濟之立法目的相契合，並節制濫行上訴。又
    上訴意旨對於原判決實體上之違法，或程序上之違法，均必
    須為具體的指摘，俾得就其指摘事項加以審查。至上訴理由
    書雖指摘原判決有刑事訴訟法第379條某幾款之違背法令情
    形，但核其所述事實，與各該款之違法情形無一符合時，（
    例如當事人或辯護人在原審並未聲請調查某證據，竟指摘其
    未予調查該證據。又如誤以在訴訟上其他主張為上訴事項，
    而指原審未予判決。又如指原判決不載未予諭知緩刑之理由
    為理由不備之類），仍不能認為其上訴已合法律上之程式（
    最高法院71年度第3次刑事庭會議決議一參照）。
二、本件被告錢隸澤提起上訴，其上訴理由略以：被害住處使用
    一段式制栓鎖，常常使用磨損鬆動，即有以大力拉開之可能
    ，伊未攜帶任何凶器入內行竊，且伊未蒙騙支付賠償款項，
    已償還新台幣一萬元，目前因前案偽造文書尚在還款中，並
    有八十餘歲奶奶需要照顧，請從輕量刑云云。惟原判決綜合
    全案證據資料，本於事實審法院之推理作用，認定被告有其
    事實欄所載之犯行，論以攜帶兇器竊盜，累犯，處有期徒刑
    拾月。已詳敘其所憑證據及認定之理由；對於上訴人所辯何
    以不足採信，亦詳加指駁及說明，俱有卷存證據資料可資覆
    按。且於量刑時，已審酌被告正值青年，前已有多次犯罪紀
    錄，竟不知勤勉上進，再為本案竊盜犯行，顯乏尊重他人財
    產權之觀念，破壞社會秩序，於警詢時尚全盤否認犯行，於
    審理時，猶飾詞卸責，僅坦認較輕之普通竊盜，心存僥倖，
    應予非難；又被告於審理時供稱：伊已口頭允諾告訴人願賠
    償8萬元，分期於每個月5日各償還1萬元，伊業已給付告訴
    人1萬元云云，然於同日審理庭結束後之15時57分許致電告
    訴人查詢，告訴人表示：被告在開庭前雖曾表示欲賠償伊8
    萬元，每月賠償1萬元，惟至今尚未給付任何款項，且在約
    半小時前被告始致電向伊表示這星期要先還1萬元等語，有
    公務電話紀錄1紙在卷可證，顯見被告不僅未能坦認全部犯
    罪事實，且明知尚未支付任何賠償金，卻謊稱已賠償告訴人
    1萬元，意圖矇騙有關和解事宜，犯後態度難認良好，兼衡
    其犯罪手段、目的、所得利益、所生危害等一切情狀而予以
    量刑，被告上訴所稱之情形原審均已審酌，並無任何輕重失
    衡或違法不當之處，被告上訴，並未指出原判決有何量刑失
    當之具體事由，自非適法之上訴理由。從而，被告上訴請求
    減輕其刑云云，未能具體指摘原判決於認定事實，適用法律
    及量刑等項有何違法或不當，揆諸上揭意旨，本件上訴顯不
    合法定程式，應予駁回，並不經言詞辯論為之。
三、據上論斷，應依刑事訴訟法第367條前段、第372條，判決如
    主文。
中    華    民    國   100    年    7     月    13    日
                  刑事第六庭    審判長法  官  邱同印
                                      法  官  郭豫珍
                                      法  官  何信慶
以上正本證明與原本無異。
不得上訴。
                                      書記官  賴以真
中    華    民    國   100    年    7     月    13    日